---
title: "LBB 8: Time Series and Forecasting [Kelahiran di Jakarta]"
author: "Felicia Haliman"
date: "`r format(Sys.Date(), '%B %e, %Y')`"
output:
  html_document:
    number_sections: false
    df_print: paged
    highlight: tango
    theme: cosmo
    toc: yes
    toc_depth: 4
    toc_float:
      collapsed: false
---

```{r setup, include=FALSE}
# clear-up the environment
rm(list = ls())

# chunk options
knitr::opts_chunk$set(
  message = FALSE,
  warning = FALSE,
  fig.align = "center",
  comment = "#>"
)

options(scipen = 999)
```

<style>
body {
text-align: justify}
</style>

# Study Case

Pada kesempatan kali ini saya akan forecast dengan time series, mengenai berapa jumlah kelahiran bayi yang akan lahir pada semester 2 pada tahun 2021 di Jakarta.

# Library

Dalam kasus ini saya menggunakan beberapa package untuk melakukan pengujian

```{r warning = FALSE, message = FALSE}
set.seed(666)
library(dplyr)
library(forecast)
library(plotly)
library(TTR)
library(MLmetrics)
library(tseries)
```

# Read Data

```{r}
kelahiran <- read.csv("data/data-jumlah-pelaporan-kelahiran-berdasarkan-jenis-kelamin-per-kelurahan-bulan-januari-tahun-2021.csv")
```

```{r}
head(kelahiran,3)
```
```{r}
glimpse(kelahiran)
```
Berikut adalah penjelasan mengenai variable-variable yang terdapat dalam data yang di merge.\
Tahun dan Bulan kelahiran: data tersebut diambil pada semester 1 tahun 2021.\
Kota Kabupaten: Wilayah Jakarta pada bagian mana.\
Kecamatan dan kelurahan: Wilayah administrasi dari kelahiran tersebut.\
Jenis Kelamin: jenis dari kelahiran tersebut.\
Jumlah: Jumlah dari kelahiran tersebut.

## Check data
## Check missing value

```{r}
colSums(is.na(kelahiran))
```
Tidak adanya missing value.

# Pemodelan Data

```{r}
lahir <- ts(data = kelahiran$jumlah,
   start = range(kelahiran$bulan)[[1]],
   frequency = 7) 
```

# Time Series

## Forecast

```{r}
# forecast
a <- forecast(lahir)

a # the forecasted value + confidence interval from ETS model
```

## Assumption Check

Normality: Shapiro.test

H0 : residuals are normally distributed
H1 : residuals are not normally distributed

```{r}
shapiro.test(a$residuals) # p-value < 0.05; reject H0; accept H1 
```
Kesimpulannya, terima H1

```{r}
hist(a$residuals, breaks = 20)
```

```{r}
plot(a$residuals)
```

Autocorrelation: Box.test - Ljng-Box

H0 : No autocorrelation in the forecast errors
H1 : there is an autocorrelation in the forecast errors

```{r}
Box.test(a$residuals, type = "Ljung-Box") # there is not enough data to reject H0
```

# Conclusion

Data tidak terdistribusi normal dan kemungkinan akan terjadi banyak kelahiran pada semester kedua.